臺灣桃園地方法院刑事判決　　　　　　　　　　　　九十二年度訴字第一五五七號
　　公　訴　人　臺灣桃園地方法院檢察署檢察官
　　被　　　告　甲○○
右列被告因違反毒品危害防制條例案件，經檢察官提起公訴（九十二年度偵字第七五
七三號），本院判決如左：
    主  文
甲○○販賣第三級毒品，處有期徒刑貳年捌月。
扣案第三級毒品愷他命（Ｋｅｔａｍｉｎｅ）貳拾貳小包（毛重貳拾陸點壹伍貳公克
），均沒收。
    事  實
一、甲○○明知愷他命（Ｋｅｔａｍｉｎｅ，即俗稱之Ｋ他命）為公告查禁之第三級
    毒品，竟仍基於意圖營利而販賣第三級毒品愷他命之犯意，於民國九十二年四月
    初某日，在桃園縣桃園市○○路四八巷內，以每公克新台幣（下同）六百元之代
    價，向姓名、年籍均不詳，綽號「小鄭」之成年男子購入愷他命後，除部分供己
    施用外，餘則擬伺機以每公克七百元之價格轉售牟利。嗣於九十二年四月十九日
    下午七時三十分許，在桃園縣桃園市○○路與成功路口，另因積欠桃園和信飯店
    房資及毀損物品案件為警查獲後，於其犯罪後未被發覺前，在桃園縣政府警察局
    桃園分局武陵派出所內，向該所承辦員警趙志強坦承上情而接受裁判，並當場在
    其背包內查扣愷他命二十二小包（毛重二十六‧一五二公克）。
二、案經桃園縣政府警察局桃園分局報請臺灣桃園地方法院檢察署檢察官偵查起訴。
    理  由
一、訊據被告甲○○固不否認有於上開時、地，以每公克六百元之價格，向姓名、年
    籍均不詳，綽號「小鄭」之成年男子購買愷他命之事實，然矢口否認上開犯行，
    辯稱：購入愷他命係為供己施用，雖曾起意販賣，然實際上並未賣出等語。然查
    ：
  (一)右揭犯罪事實業據被告於警訊時坦承：「於九十二年四月初在桃園市○○路四八
    巷內向一名叫小鄭的男子購買的，以每公克新台幣陸佰元購入，再以新台幣柒佰
    元賣出。」等語在卷（偵查卷第五頁背面），復經被告於其自白任意性可得確保
    之偵查中再為相同供述，坦稱：「我是六００元買一瓶Ｋ他命，原本是想用一瓶
    七００元賣出，但是都沒有賣出，當初買的是部分自己用，部分是準備要賣‧‧
    ‧」等語綦詳（偵查卷第二八頁背面），而被告上開以每公克六百元購入，預以
    七百元轉售之自白，與其於本院審理時供稱該姓名、年籍均不詳，綽號「小鄭」
    之成年男子係因其購入數量較大，故將原價每公克七百元之愷他命，降價為每公
    克六百元售其施用云云之語意，相去甚遠，以被告係一智識正常，並於本院審理
    時自承具有高職畢業教育程度之成年人而言，其當無於偵查中錯誤陳述或誤解偵
    查筆錄記載內容之可能，況被告於本院審理時就其向該姓名、年籍均不詳，綽號
    「小鄭」之成年男子購入愷他命之時間及金額一節，原供稱：其係在為警查獲前
    一、二天前，購入共二萬三千餘元之愷他命云云（本院卷第四六頁），嗣改稱：
    係在為警查獲前約二星期前，購入共約一萬餘元之愷他命云云（本院卷第五九頁
    、第六０頁），不僅先後供述不一，且如以被告自警、偵訊時起迄於本院時止，
    均供稱每公克愷他命六百元之購入價格，以及其於本院審理時自承：「‧‧‧我
    每天要用很多次，因約二、三小時藥效就沒有了，藥效沒有時我就再用。我只知
    道我當時量很大，藥效退了我就再用。」、「（一天有無用超過五包？）超過。
    但不是每天都用五包。」等語（本院卷第六一頁），保守估算平均每日用藥量為
    五小包，依其於最後一次審理時所述，係購入共約一萬餘元之愷他命予以推算，
    縱以最高額一萬九千八百元計算，至多僅購入總毛重約三十三公克之愷他命，而
    被告嗣後又未再向該綽號「小鄭」之成年男子購買愷他命，復經被告於本院審理
    時供述在卷（本院卷第六二頁），則以被告為警查獲時，為警查扣尚餘二十二小
    包（毛重二十六‧一五二公克）愷他命之數量推算，被告在此購入愷他命後迄於
    為警查獲時約有二星期之期間內，僅有約八公克之用藥量，亦與被告自稱每日平
    均施用五包，總和二星期約計施用七十包愷他命之用量相去甚遠，況愷他命經行
    政院衛生署以台九十一法字第０九一０００一六０五號公告列入第三級毒品項下
    後，即為政府嚴格取締，法所嚴厲處罰販賣之物，若被告在購入愷他命之初，僅
    有供己施用之意，無出售牟利之圖，則其縱使至愚，亦無在警僅接獲桃園和信飯
    店人員報案指稱被告有積欠房資及毀損飯店物品情事，對其販賣愷他命犯行，一
    無所悉之情形下，甘冒被移送法辦，受刑事訴追之危險，隨意編指上情，陷己入
    罪之可能，是以，足徵被告辯稱因其用量甚大，一次購入較多愷他命供己施用云
    云，顯係臨訟杜撰之詞，不足採信，其意在掩飾其向該綽號「小鄭」之成年男子
    購買遠超出自己施用量甚多之愷他命之初，除為供己施用外，尚有餘擬伺機以每
    公克七百元之價格轉售牟利，從中賺取每公克一百元差價之營利意圖甚明。
  (二)又販賣毒品罪，並不以販入後復行賣出為必要，只須以營利為目的，將毒品販入
    或賣出，有一於此，其犯罪即告成立，此與意圖販賣而非法持有毒品罪，乃指意
    圖販賣而販入以外之原因而持有，嗣持有後始意圖販賣者，迥然不同（此有最高
    法院九十一年度台上字第二０四八號判決意旨可資參照）。被告在上開時、地向
    姓名、年籍均不詳綽號「小鄭」之成年男子販入愷他命時，既已有從中牟利之意
    圖，已如前述，則其一經販入，販賣愷他命之犯行，即已成立，縱其販入後未及
    賣出前，即為警查獲，亦無礙於該罪之成立。而扣案之白色粉末二十二小包（毛
    重二十六‧一五二公克）經送檢驗結果，確均檢出Ｋｅｔａｍｉｎｅ成分，此亦
    有行政院衛生署管制藥品管理局檢驗成績書一份在卷足稽及愷他命二十二小包（
    毛重二十六‧一五二公克）扣案可佐，從而，本件事證明確，被告上開販賣愷他
    命之犯行，洵堪認定，應予依法論處。
二、按毒品危害防制條例業於九十二年七月九日公布修正，並自公布後六個月即九十
    三年一月九日生效，其中第四條第三項所定販賣第三級毒品罪之罪刑部分固未變
    動，對於被告自無有利不利之問題，然該條規定既經修正，仍應刑法第二條第一
    項前段規定，適用裁判時之法律即修正後毒品危害防制條例第四條第三項之規定
    。是核被告所為，係犯修正後毒品危害防制條例第四條第三項之販賣第三級毒品
    罪。又被告於其犯罪後，未被有偵查權限機關發覺為犯罪嫌疑人前，即在桃園縣
    政府警察局桃園分局武陵派出所內，向僅接獲桃園和信飯店報案指稱被告有積欠
    房資及毀損飯店物品情事之承辦員警，主動供出上情，而接受裁判，此業經證人
    趙自強於本院審理時證稱屬實（本院卷第三四頁、第三五頁），合於自首要件，
    應依刑法第六十二條前段規定，減輕其刑。爰審酌被告犯罪之動機、目的、因一
    時貪念致罹刑章，販入愷他命後，未及售出實際獲得利益前，即向警自首上情，
    所販入扣案之愷他命數量、所生危害及於本院審理時，翻異前詞，飾詞狡辯，犯
    後態度不佳等一切情狀，量處如主文所示之刑。至扣案之第三級毒品愷他命二十
    二小包（毛重二十六‧一五二公克），則為被告犯第四條第三項之罪，因犯罪所
    得之物，均應依修正後毒品危害防制條例第十九條第一項規定，併予宣告沒收。
三、公訴意旨另以：被告除有意圖營利向該姓名、年籍均不詳，綽號「小鄭」之成年
    男子以每公克六百元之價格購入愷他命之犯行外，並有在桃園縣桃園市○○路四
    八巷內之「四八街舞廳」樓下，以每公克七百元之價格，將愷他命出售予不特人
    之行為。因認被告就此亦涉犯修正後毒品危害防制條例第四條第三項之販賣第三
    級毒品罪嫌云云。然查：
  (一)按犯罪事實應依證據認定之，無證據不得認定其犯罪事實；不能證明被告犯罪者
    ，應諭知無罪之判決，刑事訴訟法第一百五十四條第二項、第三百零一條第一項
    分別定有明文。次按被告或共犯之自白，不得作為有罪判決之唯一證據，仍應調
    查其他必要之證據，以察其是否與事實相符，刑事訴訟法第一百五十六條第二項
    亦有明文。又認定犯罪事實所憑之證據，雖不以直接證據為限，間接證據亦包括
    在內；然而無論直接或間接證據，其為訴訟上之證明，須於通常一般之人均不致
    有所懷疑，而得確信其為真實之程度者，始得據為有罪之認定，倘其證明尚未達
    到此一程度，而有合理之懷疑存在時，應為無罪之諭知，此有最高法院七十六年
    度台上字第四九八六號判例可資參照。經查：
  (二)被告雖有於警訊時供稱其有於上開「四八街舞廳」入口處，以每公克七百元之價
    格販賣愷他命予不特定人，最後一次於九十二年四月十九日凌晨三時許販售與一
    姓名、年籍均不詳之成年男子云云，然此業經被告於偵查中及本院審理時否認在
    卷，於偵查中即已供稱其在向該綽號「小鄭」之成年男子購入愷他命時，雖意欲
    以每公克七百元之價格轉售牟利，然其購入後並未賣出等語在卷（偵查卷第二九
    頁背面），而公訴人指稱被告並有賣出愷他命予不特定人之犯行部分，除被告上
    開自白外，復查無其他積極證據足證被告該部分自白與事實相符，僅憑被告上開
    警訊中之自白，尚未達確信為真實之程度，而有合理性懷疑之存在，自不得僅以
    被告上開自白，逕認被告有公訴人所指出售愷他命予不特定人從中獲利之犯行，
    ，本應依法就此部分為無罪之諭知，然依公訴人起訴書犯罪事實中所載之起訴意
    旨，係認被告此部分意圖營利賣出愷他命之犯行若成立犯罪，與上開業據起訴並
    經本院論罪科刑之意圖營利販入愷他命之犯行間，有高、低度行為之吸收關係，
    爰不另為無罪之諭知。
據上論斷，應依刑事訴訟法第二百九十九條第一項前段，修正後毒品危害防制條例第
四條第第三項、第十九條第一項，刑法第二條第一項前段、第十一條前段、第六十二
條前段，判決如主文。
本案經檢察官何祖舜到庭執行職務。
中      華      民      國    九十三    年      三      月     十八     日
          臺灣桃園地方法院刑事第十一庭
                                  審判長法  官   蔡榮澤
                                        法  官   丁俊成
                                        法  官   吳麗英
右正本證明與原本無異。
如不服本判決，應於判決送達後十日內向本院提出上訴狀。
                                        書記官   陳淑瓊
中      華      民      國    九十三    年      四      月       六     日
附錄本案論罪科刑法條全文
毒品危害防制條例第四條：製造、運輸、販賣第一級毒品者，處死刑或無期徒刑；處
                        無期徒刑者，得併科新臺幣一千萬元以下罰金。
                        製造、運輸、販賣第二級毒品者，處無期徒刑或七年以上
                        有期徒刑，得併科新臺幣七百萬元以下罰金。
                        製造、運輸、販賣第三級毒品者，處五年以上有期徒刑，
                        得併科新臺幣五百萬元以下罰金。
                        製造、運輸、販賣專供製造或施用毒品之器具者，處一年
                        以上七年以下有期徒刑，得併科新臺幣一百萬元以下罰金
                        。
                        前四項之未遂犯罰之。
